臺灣雲林地方法院刑事判決　　　　　　　96年度簡上字第58號
上　訴　人
即　被　告　丙○○
　　　　　　　　　　　133弄.
選任辯護人　乙○○
上列上訴人因竊盜案件，不服本院北港簡易庭95年度港簡字第30
9 號中華民國96年2 月9 日第一審刑事簡易判決（檢察官聲請簡
易判決處刑書案號：95年度偵字第4468號），提起上訴，本院管
轄第二審之合議庭判決如下︰
    主  文
上訴駁回。
    事實及理由
壹、犯罪事實：
一、丙○○意圖為自己不法之所有，於民國95年9 月4 日上午3
    時許，在甲○○○所經營位於雲林縣北港鎮好收里口庄49號
    之養雞場後門前，徒手竊取甲○○○所有放置於冷凍櫃車櫃
    內之雞蛋1020顆（共6 盤），得手後逃離現場。嗣丙○○因
    良心不安，於同日上午5 時許（聲請簡易判決處刑意旨誤載
    為上午3 時30分），返回上開地點欲將所竊得之雞蛋放回該
    冷凍車櫃內，為甲○○○發覺報警當場查獲。
貳、認定犯罪事實所憑證據及理由：
一、程序部分（即證據能力部分）：
(一)、證人甲○○○之警詢筆錄，因屬證人審判外之陳述，經公訴
    檢察官於準備程序中表明捨棄，不作為證據使用。
(二)、其餘本院據以判斷之證據，均經當事人同意作為證據，而本
    院認為依刑事訴訟法第159 條之5 之規定，得為證據。
二、實體部分（兼論被告辯解不可採之理由）：訊據被告固坦承
    有於上開時、地拿取甲○○○所有之雞蛋，惟否認有何竊盜
    之犯意，辯稱：「我拿張瓊花雞蛋是要報復，我女朋友鳳珠
    有向她買雞蛋，我想說拿她的雞蛋就可以報復她，過半個小
    時，我覺得不安，我又將雞蛋拿回去給她，後來因為張瓊花
    報警，我才被警察抓去，我沒有偷竊的意圖」云云。及辯護
    人為被告辯稱：「本件是因被告的女朋友，但她女朋友很喜
    歡賭博，有次去賭場找他女朋友，並叫賭場的人不要叫他女
    朋友去賭博，但他被賭場的人打斷手，張瓊花與李月桃是很
    好的朋友，李月桃就是鳳珠的本名，李月桃介紹張瓊花與被
    告認識，被告是開小吃店，用雞蛋都是跟張瓊花買的，李月
    桃遭被告解僱後，有在外面叫人不要去被告店裡消費，所以
    被告認為偷雞蛋後，張瓊花就不會僱用李月桃，且被告偷雞
    蛋後，又覺得不安，所以才送回冷藏貨櫃，但遭張瓊花發現
    ，才報警，被告並無竊盜犯意，因被告情形類似使用竊盜，
    認欠缺主觀犯意，不構成竊盜罪。」等語。經查：
(1)、上開犯罪事實業據被告於警詢時供承：「我於95年4 日3 時
    許，我獨自1 人駕H4-4807 號自小客，將車停於雲林縣北港
    鎮好收里口庄49號雞場後門，然後從後門進入雞場，於雞場
    內之冷藏貨櫃內，竊取雞蛋，1 次搬運1 盤，共搬運6 次，
    搬運至H4-4807 號黑色自小客上，我將雞蛋運走後，約30分
    ，因良心發現要將雞蛋搬回，即被民眾發現，報警查獲，我
    竊取雞蛋沒有要做什麼。H4-4807 號黑色自小客是我所有，
    是我駕駛至竊案現場。」，及於檢察官偵查中供稱：「我因
    為竊盜他們雞蛋為警查獲。我開我的（汽車）過去養雞場後
    門，進入貨櫃內徒手竊取雞蛋1020個。我認罪。我有將雞蛋
    還給被害人及賠他5000元。」明確。並有與被告自白相符之
    現場照片8 張、贓物認領保管單1 紙足憑。
(2)、另質諸證人即被害人甲○○○到庭證稱：「我認識丙○○，
    因為丙○○有交1 個女朋友，有帶到我那邊，他女朋友叫鳳
    珠，是鳳珠介紹，我才認識丙○○，我和鳳珠的交情跟姐妹
    一樣，丙○○好像在北港開卡拉OK店，他店裡需要用雞蛋做
    菜圃蛋，他有載過他女朋友到我那裡買蛋，他說他要做菜圃
    蛋，10幾天或1 個月來我那裡買1 次，1 次買1 箱，一箱約
    350 顆，常常來買，他女朋友有一陣子介紹到我那裡，他說
    跟被告有誤會，我不知道丙○○把他女朋友辭掉，只有聽說
    他們個性不合，我有僱用鳳珠2 天，因為他不適合養雞場的
    工作，她就離開。我不知道丙○○為何要偷我的雞蛋。但他
    後來有要將雞蛋再放回來，就被我發現，我叫我小姑來，出
    去才看到丙○○，我問他為什麼要拿我的雞蛋，他說他拿雞
    蛋是要拿回去吃。」等語。另外就被告的女朋友有無在外面
    叫客人不要去被告經營之卡拉OK店消費一節，經辯護人反覆
    詰問證人甲○○○，甲○○○均證稱：「只有聽說個性不合
    而已。」。
(3)、綜上，本件被告於警詢及偵查中均坦承有行竊之行為，而證
    人甲○○○亦證稱丙○○遭查獲時，有承認拿雞蛋是要拿回
    去吃，已如前述，足認被告確實有竊盜之犯意及行為。另外
    被告所辯係要報復甲○○○一節，經查：被告以竊盜方式，
    行竊甲○○○之財物，而造成甲○○○之損失，本身即屬對
    於甲○○○報復行為之一種，而被告於行竊時，既出於將該
    等雞蛋竊取回家食用之意，則其具有不法所有之犯意甚為明
    確，是辯護人所辯被告係出於使用竊盜之犯意之詞，不足憑
    採。至於被告其後雖有將上開雞蛋歸還原位之行為，然此應
    係被告犯後態度之問題，應與被告所為是否構成竊盜無關。
    故本件事證明確，被告犯行堪予認定。
參、論罪科刑之理由：
(一)、核被告丙○○所為，係犯刑法第320 條第1 項竊盜罪。
(二)、原審以被告丙○○竊盜之犯行，事證已臻明確，並審酌被告
    丙○○前因懲治盜匪條例、竊盜案件，經最高法院於82年3
    月11日以82年度臺上字第1102號、臺灣高等法院臺南分院以
    81年度上重訴字第2050號，分別判處有期徒刑14年、6 月，
    應執行有期徒刑14年4 月確定，於88年2 月13日縮短刑期假
    釋出監，於96年1 月12日縮刑期滿，有臺灣高等法院被告前
    案紀錄表1 份在卷可考，其於假釋期間中，竟不知檢點行徑
    ，因貪圖小利，竊取他人雞蛋達1020顆，並得手未久即因良
    心不安返回現場欲放回原處；及犯後坦白承認，已於95年10
    月30日與告訴人甲○○○調解成立，並已當場繳付230,00 0
    之全額賠償金，有前開調解書影本、本院公務電話紀錄各1
    份附卷足憑；暨其於本件95年9 月4 日犯後未久，又因涉及
    竊盜案件遭臺灣臺南地方法院檢察署檢察官為緩起訴處分，
    顯見被告未因本件受到教訓等犯罪之動機、手段、目的及所
    造成損害等一切情狀，量處有期徒刑3 月，如易科罰金以新
    台幣2000元折算一日。並依刑事訴訟法第449 條第1 項前段
    、第454 條第2 項，刑法第320 條第1 項、第41條第1 項前
    段，刑法施行法第1 條之1 第1 項、第2 項前段判決，其認
    事用法俱無違誤，量刑亦屬妥適。被告上訴意旨認本件不構
    成竊盜罪而提起上訴，為無理由，應予駁回。
肆、依刑事訴訟法第455 條之1 第3 項、第368 條，判決如主文
    。
中　　華　　民　　國　　96　　年　　5 　　月　　24　　日
　　　　    刑事第六庭審判長法　官　吳基華
                            法  官  陳銘壎
                            法  官  林俊良
以上正本證明與原本無異。
不得上訴
                            書記官  李雅怡
中　　華　　民　　國　　96　　年　　5 　　月　　24　　日
